# 股改报告日期晚于企业工商信息变更日期

提问人：ShirmeeYu 时间：2019-01-02 14:27:50
请教：
股份改制审计--18年 3 月的基准日。
企业在 18 年 9 月底做了工商变更——名称由有限公司变更为股份有限公司，及其他相关变更。
但是由于被审计单位母公司亏损，而子公司向母公司的股利分配款一直未转，导致报告跨会计年度仍未出具，需要后延报告日期至 19 年（本来是 8 月的报告日期）。
这样的话出具报告的日期就会晚于工商变更日期，会不会存在冲突？毕竟报告中要披露期后事项。
如果不合适的话有什么办法可以解决？

回答人：chenyiwei
股改的基准日审计报告是制定股改方案的基础，所以该报告的日期不但应早于股改的工商变更日，还应早于发起人协议和原有限责任公司关于变更公司形式的股东会决议的日期。出现主帖所述的逻辑矛盾是不合理的。建议先撤销前期的工商变更，变回有限责任公司，再重新股改。